# 以权益结算换取其他方服务的会计处理

提问人：zcf1003 时间：2012-07-25 14:38:58
股份支付准则中规定，以权益结算的股份支付，如果是换取职工服务，则以所授予权益工具在授予日的公允价值计量，在每个资产负债表日，按照可行权权益工具的最佳估计数，将当期取得的服务借计相关资产成本或当期费用，贷方按照是否可以立即行权计入资本公积——其他资本公积，或者资本公积——股本溢价。如果换取其他方服务，则优先按照取得服务的公允价值计算确认资产成本或当期费用，如果服务公允价值不能可靠取得，则按照权益工具在服务取得日的公允价值确认资产成本或费用。但是贷方如何处理？是按照服务入账价值同时确认资本公积，还是按照权益工具在授予日的公允价值确认，差额又怎么办？

回答人：chenyiwei
按照IFRS 2.13、13A：
13 To apply the requirements of paragraph 10 to transactions with parties other than employees, there shall be a rebuttable presumption that the fair value of the goods or services received can be estimated reliably. That fair value shall be measured at the date the entity obtains the goods or the counterparty renders service. In rare cases, if the entity rebuts this presumption because it cannot estimate reliably the fair value of the goods or services received, the entity shall measure the goods or services received, and the corresponding increase in equity, indirectly, by reference to the fair value of the equity instruments granted, measured at the date the entity obtains the goods or the counterparty renders service. 13A In particular, if the identifiable consideration received (if any) by the entity appears to be less than the fair value of the equity instruments granted or liability incurred, typically this situation indicates that other consideration (ie unidentifiable goods or services) has been (or will be) received by the entity. The entity shall measure the identifiable goods or services received in accordance with this IFRS. The entity shall measure the unidentifiable goods or services received (or to be received) as the difference between the fair value of the share-based payment and the fair value of any identifiable goods or services received (or to be received). The entity shall measure the unidentifiable goods or services received at the grant date. However, for cash-settled transactions, the liability shall be remeasured at the end of each reporting period until it is settled in accordance with paragraphs 30–33.
13A段主要是原来的IFRIC 8的核心内容，即要求在所发行权益工具和所取得的商品和服务的公允价值均可以可靠确定的情况下，把所发行权益工具的公允价值大于所接受的可辨认资产或服务公允价值的差额视同为一项不能确认为资产的特殊对价，计入当期费用。